【裁判字號】    98,易,2108
【裁判日期】    980820
【裁判案由】    妨害自由
【裁判全文】
臺灣臺北地方法院刑事判決              98年度易字第2108號
公  訴  人  臺灣臺北地方法院檢察署檢察官
被      告  乙○○
上列被告因恐嚇案件，經檢察官提起公訴（起訴案號：98年度偵
字第15906號）本院判決如下：
    主  文
乙○○以加害生命、身體之事，恐嚇他人致生危害於安全，處拘
役肆拾日，如易科罰金，以新臺幣壹仟元折算壹日。
    事  實
一、乙○○係大有巴士股份有限公司臺北－桃園機場線之司機，
    甲○○係國光客運股份有限公司臺北－桃園機場線之司機，
    緣乙○○於民國98年5月10日15時25分許，駕駛車牌號碼359
    -FN 號營業大客車，沿臺北市中山區○○○路由東往西方向
    行駛，至中山北路口時，與同向行駛甲○○所駕駛之車牌號
    碼AG-765號營業大客車發生搶道糾紛，嗣二車進入同市區○
    ○○路與天祥路口之公車專用道站牌停靠站時，乙○○下車
    質問甲○○為何搶道，復見甲○○拿出手機錄影蒐證，而心
    生不滿，竟基於恐嚇危害生命、身體安全之故意，對甲○○
    恐嚇稱：「你再拍啊！沒關係啊！大家相遇得到」（閩南語
    ）、「我就是故意要找你的碴啦！．．．只要我這邊再接到
    投訴，我這邊不做也沒關係，大家等著瞧！」（國語）等語
    ，令甲○○心生畏懼，致生危害於甲○○之安全。嗣經甲○
    ○報警查悉上情。
二、案經被害人甲○○訴由臺北市政府警察局中山分局報告臺灣
    臺北地方法院檢察署檢察官偵查起訴。
    理  由
一、證人黃鐙寬於警訊時之供述，經本院於審判期日調查證據時
    提示於被告閱覽後，被告當庭就該供述表示無意見，即未於
    言詞辯論終結前聲明異議，因該證人係於案發現場目擊整個
    過程，且勸離被告及告訴人，本院認為其所為供述採為證據
    適當，依刑事訴訟法第159條之5第2項，該供述得為證據。
二、上開事實，訊據被告乙○○除辯稱：其當時並無恐嚇告訴人
    甲○○之意思，其係因告訴人要超車又超不過，致其會使車
    內乘客受傷，其因而將車停在台北市○○○路公車專用道要
    告訴告訴人駕車不應如此，因告訴人拿DV照其使其甚感生氣
    ，才會向告訴人說出如起訴書所載言語等外，餘皆供承無訛
    。經查：上開事實，業據告訴人即證人甲○○於警、偵訊指
    述及本院結證甚明，核與證人黃鐙寬於警訊時之供述：「案
    發時我搭乘國光巴士要回桃園南崁，甲○○所駕駛國光客運
    巴士行駛至民權東路與中山北路口時，一輛大有巴士從中山
    北路右轉民權東路後即強行駛至國光客運前方欲擠入公車專
    用道，國光客運見狀煞車讓他過，當兩車前後駛進公車站牌
    停靠後，國光客運司機即下車持相機拍大有巴士車牌，大有
    巴士之司機見狀即氣沖沖下車對國光客運司機說：「你再拍
    ，反正我工作不做也沒關係，以後遇到試試看」，我下車勸
    解，要二人不要吵，沒事就好，就各自上車離去了。」「大
    有巴士之司機口氣很不好，向國光客運的司機嗆聲，國光客
    運的司機沒回嘴。」情節大致相符，而被告於上揭時地向告
    訴人所謂渠等均是認無訛之上開恐嚇言詞，依一般社會通念
    ，要係對於他人之生命、身體予以害惡之通知，亦足致生危
    害他人之安全，殊無疑義；又被告向告訴人出言恐嚇時之口
    氣極為不善，亦為被告於本院審判時所是認，核與上述證詞
    相合，從而告訴人一再指、證述其因被告之上述恐嚇言詞而
    心生害怕，自難謂與經驗法則有所違背，應可採信。此外，
    復有被告是認並對證據能力表示無意見之台北市政府警察局
    中山分局圓山派出所受理刑事案件報案三聯單、受理各類案
    件紀錄表及光碟1片在卷可按（偵卷8、15頁及27頁）事證明
    確，被告所辯顯係飾卸之詞，不足採信，其犯行洵堪認定。
三、核其所為，係犯刑法第305 條之恐嚇罪。爰審酌被告素行、
    犯罪動機、手段、僅為細故即對告訴人施以恫嚇、所生危害
    、犯後矢口否認拒與告訴人成立和解等一切情狀，量處如主
    文所示之刑，並諭知易科罰金之折算標準。
據上論斷，應依刑事訴訟法第284條之1、第299條第1項前段、刑
法第305條、第41條第1項前段、刑法施行法第1條之1判決如主文
。
本案經檢察官李濠松到庭執行職務。
中    華    民    國    98    年    8     月    20    日
                  刑事第十二庭  法  官  李英豪
以上正本證明與原本無異。
如不服本判決應於收受送達後10日內向本院提出上訴書狀，並應
敘述具體理由；其未敘述上訴理由者，應於上訴期間屆滿後20日
內向本院補提理由書（均須按他造當事人之人數附繕本）「切勿
逕送上級法院」。
告訴人或被害人如對於本判決不服者，應具備理由請求檢察官上
訴，其上訴期間之計算係以檢察官收受判決正本之日期為準。
                                書記官  巫美華
中    華    民    國    98    年    8     月    21    日
附錄本案論罪科刑法條全文
刑法第305條
以加害生命、身體、自由、名譽、財產之事，恐嚇他人致生危害
於安全者，處二年以下有期徒刑、拘役或三百元以下罰金。


司法院資訊處製作；財團法人民間司法改革基金會備份。
